【裁判字號】    98,訴,652
【裁判日期】    981026
【裁判案由】    毒品危害防制條例
【裁判全文】
臺灣苗栗地方法院刑事判決               98年度訴字第652號
公  訴  人  臺灣苗栗地方法院檢察署檢察官
被      告  甲○○
                      （另案於臺灣臺中監獄苗栗分監執行）
上列被告因毒品危害防制條例案件，經檢察官提起公訴（98年度
毒偵字第791 號），本院依簡式審判程序判決如下：
    主  文
甲○○施用第一級毒品，累犯，處有期徒刑拾月，扣案之海洛因
壹包（驗餘淨重零點壹零肆公克）及用以包裝上開海洛因之包裝
袋壹個沒收銷燬；扣案之注射針筒壹支沒收之。又施用第二級毒
品，累犯，處有期徒刑陸月。應執行有期徒刑壹年參月，扣案之
海洛因壹包（驗餘淨重零點壹零肆公克）及用以包裝上開海洛因
之包裝袋壹個沒收銷燬；扣案之注射針筒壹支沒收。
    犯罪事實及理由
一、犯罪事實：
    甲○○基於施用第一級毒品海洛因之犯意，於前案執行觀察
    勒戒釋放後5 年內之98年6 月24日7 時許，在苗栗縣三義鄉
    雙湖村2 鄰內草湖19-1號居住，施用海洛因1 次。另基於施
    用第二級毒品安非他命之犯意，於同年月25日7 時許，在上
    址施用安非他命1 次。嗣於同年月26日17時30分許，在上址
    為警查獲並扣得海洛因1 包（含袋重0.3 公克，送驗淨重0.
    11公克，驗餘淨重0.104 公克）、注射針筒1 支並經採尿送
    驗，驗得甲基安非他命及嗎啡陽性反應，始悉上情。
二、證據名稱：
（一）被告甲○○於警詢及偵查中對於上揭犯罪事實之自白供述
      。
（二）中山醫學大學附設醫院檢驗科藥物檢測中心出具之尿液檢
      驗報告1 紙。
（三）扣案之被告用以施用之海洛因及施用器具注射針筒1 支。
三、論罪量刑：
（一）上揭犯罪事實，業據被告甲○○於警詢及偵審中坦承不諱
      ，且被告於上揭時地為警查獲後，經警採集其尿液送驗結
      果，確呈現海洛因代謝物之可待因、嗎啡及安非他命、甲
      基安非他命陽性反應，此有中山醫學大學附設醫院檢驗科
      藥物檢測中心出具之檢驗報告一份存卷可稽。此外，復有
      上開第一級毒品海洛因（含袋重0.3 公克，送驗淨重0.11
      公克，驗餘淨重0.104 公克）、施用器具注射針筒1 支扣
      案足佐，足認被告自白與事實相符，堪可採信。綜上所述
      ，本案事證明確，被告犯行堪以認定。
（二）核被告所為，係犯毒品危害防制條例第10條第1 、2 項之
      施用第一級、第二級毒品罪。被告施用第一級、第二級毒
      品前後，持有第一級、第二級毒品之低度行為，應為其施
      用之高度行為所吸收，不另論罪。雖被告於本案審理中辯
      稱：其所有之第一級毒品海洛因係於警方提示搜索票後主
      動供出存放位置等語。惟按刑法第62條所謂「發覺」，固
      非以有偵查犯罪職權之機關或人員確知其人犯罪無誤為必
      要，而於對其發生嫌疑時，即得謂為已發覺；又對但此項
      對犯人之嫌疑，如有確切之根據得為合理之可疑者，即足
      當之（最高法院72年度臺上字第641 號判例意旨參照）。
      經查本案係因警方依據監聽譯文（98年度毒偵字第791 號
      第23至25頁），指被告有施用毒品行為，遂向本院聲請搜
      索票，並於98年6 月26日下午17時30分許前往苗栗縣三義
      鄉雙湖村2 鄰內草湖19 -1 號被告住處搜索，此有本院98
      年度聲搜字第46 3號案卷可憑，足證本件在被告供出其施
      用第一級毒品犯行前，警員已有確切之根據得為合理之懷
      疑並前往執行搜索查案，揆諸前揭判例意旨，警員已有合
      理懷疑前往查案，被告始供出施用毒品犯行，尚不符合自
      首要件，自不予減輕其刑。
（三）再查，被告前因毒品及竊盜等案件，分經判處有期徒刑4
      月、8 月、8 月、8 月及9 月確定，嗣經減刑為有期徒刑
      2 月、4 月、4 月、4 月及4 月15日，並定應執行為有期
      徒刑為1 年4 月，甫於96年11月30日執行完畢，此有被告
      之刑案資料查註紀錄表在卷可佐，其於執行完畢後5 年內
      再犯本罪，為累犯，依法加重其刑。爰審酌被告前曾因施
      用毒品案件接受觀察勒戒及強制戒治處分，並曾因施用毒
      品案件，經法院判處罪刑確定且執行完畢在案，竟無視於
      毒品對於自身健康之戕害及國家對於杜絕毒品犯罪之禁令
      ，猶施用毒品不輟，再為本案犯行；被告吸毒係戕害自己
      身心之行為及被告犯罪後能於警詢及偵審中坦承施用第一
      級毒品犯行，態度尚佳等一切情狀，量處如主文所示之刑
      。再扣案之第一級毒品海洛因係屬第一級毒品，應依毒品
      危害防制條例第18條第1 項前段規定予以宣告沒收銷燬之
      。再用以包裝上開海洛因之空包裝袋1 個，與海洛因殘渣
      已難以析離，則該用以包裝該海洛因殘渣之包裝袋1 個，
      亦應併依毒品危害防制條例第18條第1 項前段之規定，予
      以宣告沒收銷燬。扣案之施用器具注射針筒1 支，依刑法
      第38條第1 項第2 款沒收之。
四、應適用之法條：
（一）刑事訴訟法第273 條之1 第1 項、第299 條第1 項前段、
      第310 條之2 、第454 條第1 項。
（二）毒品危害防制條例第10條第1 項、第2 項、第18條第1 項
      前段。
（三）刑法第11條前段、第47條第1 項、第51條第5 款、第38條
      第1 項第2 款。
五、本判決係依刑事訴訟法第310 條之2 、第454 條第1 項製作
    。如不服本判決，應於判決送達之日起10日內，向本院提起
    上訴。
本案經檢察官陳怡龍到庭執行職務。
中    華    民    國    98    年    10    月    26    日
                  刑事第二庭    法  官  楊清益
以上正本證明與原本無異。
如不服本判決，應於判決送達後10日內向本院提出上訴狀（應抄
附繕本），其未敘述上訴理由者，應於上訴期間屆滿後20日內補
提理由書狀於本院，上訴於臺灣高等法院臺中分院。告訴人或被
害人如對於本判決不服者，應具備理由請求檢察官上訴，其上訴
期間之計算係以檢察官收受判決正本之日期為準。
                                書記官  蕭雅文
中    華    民    國    98    年    10    月    26    日
附記論罪之法條全文：
毒品危害防制條例第10條第1 項、第2 項：
施用第一級毒品者，處6 月以上5 年以下有期徒刑。
施用第二級毒品者，處3 年以下有期徒刑。


司法院資訊處製作；財團法人民間司法改革基金會備份。
